臺灣基隆地方法院民事裁定  
111年度消債清字第22號
聲  請  人  陳蓮卿  

代  理  人  張繼文律師                      
債  權  人  國泰世華商業銀行股份有限公司

法定代理人  郭明鑑  


債  權  人  花旗(台灣)商業銀行股份有限公司


法定代理人  莫兆鴻  
債  權  人  玉山商業銀行股份有限公司


法定代理人  黃男州  

債  權  人  台新國際商業銀行股份有限公司


法定代理人  吳東亮  
代  理  人  陳意婷  


債  權  人  永豐商業銀行股份有限公司

法定代理人  陳嘉賢  
債  權  人  臺灣銀行股份有限公司


法定代理人  呂桔誠  
債  權  人  富邦資產管理股份有限公司

法定代理人  洪主民  


債  權  人  滙誠第一資產管理股份有限公司

法定代理人  莊仲沼  
債  權  人  元大國際資產管理股份有限公司


法定代理人  宋耀明  
債  權  人  台新資產管理股份有限公司

法定代理人  吳統雄  


上列當事人因消費者債務清理事件聲請清算，本院裁定如下：
    主  文
聲請人即債務人陳蓮卿自中華民國111年9月29日上午10時起開始
清算程序，並同時終止清算程序。
    理  由
一、按債務人不能清償債務或有不能清償之虞者，得依債務清理
    條例所定更生或清算程序，清理其債務；債務人於法院裁定
    開始更生程序或許可和解或宣告破產前，得向法院聲請清算
    ；債務人對於金融機構負債務者，在聲請更生或清算前，應
    向最大債權金融機構請求協商債務清償方案，或向其住、居
    所地之法院或鄉、鎮、市、區調解委員會聲請債務清理之調
    解。債務清理條例第3條、第80條前段、第151條第1項定有
    明文。又按法院開始清算程序之裁定，應載明其年、月、日
    、時，並即時發生效力；法院裁定開始清算程序後，得命司
    法事務官進行清算程序。債務清理條例第83條第1項、第16
    條第1項前段亦有明定。又依債務清理條例第85條第1項規定
    ，債務人之財產不敷清償清算程序之費用時，法院應裁定開
    始清算程序，並同時終止清算程序。　　
二、聲請人主張：聲請人從92、93年間所投資餐館倒閉後就沒有
    固定收入，擔任志工獲得微薄車馬費，偶因居住處所屋齡老
    舊出借獲得執行業務之款項，金額甚少，因此生活支出都由
    兒子給付扶養費負擔，名下僅有零股之股票，今年申請瓦斯
    費之補助，前未曾申領其他補助，因此無法負擔最大債權銀
    行所提出每月繳納新臺幣（下同）6,772元之調解方案，協
    商不成立，有不能清償債務情事，又未經法院裁定開始更生
    程序或許可和解或宣告破產，爰向本院聲請清算等語。
三、聲請人主張其有不能清償債務之情事，於111年5月26日具狀
    向本院聲請調解，經本院以111年度司消債調字第67號調解
    事件受理，因聲請人無法負擔債權人台新國際商業銀行股份
    有限公司所提每月繳納6,772元之清償方案，而調解不成立
    等情，業經本院核閱上開消債聲請卷宗屬實，堪信為真實，
    本件聲請核與債務清理條例第2條第1項、第3條、第151條之
    程序要件相符。本院自應綜合聲請人目前全部收支及財產狀
    況，評估其是否已達不能維持符合人性尊嚴之最低生活條件
    ，而有「不能清償債務或有不能清償之虞」之情形。經查：
    　　
(一)聲請人陳報其目前並無工作收入，名下財產僅有零股之股票
    等情，有聲請人所提109年度綜合所得稅各類所得資料清單
    、全國財產稅總歸戶財產查詢清單為證，且聲請人之勞工保
    險已於97年9月16日退保，有勞工保險被保險人投保資料及
    明細附卷足憑，堪認聲請人現無固定收入，已不足以負擔依
    債務清理條例第64條之2第1項規定以及衛生福利部公告之11
    1年度台灣省每人每月最低生活費14,230元計算之每月必要
    生活費17,076元。
(二)本院審酌聲請人陳報之無擔保或無優先權債務總額約222萬6
    ,319元，並無工作收入或財產可供清償，有各債權人陳報狀
    在卷可稽，堪認聲請人已欠缺清償債務之能力，客觀上對已
    屆清償期之債務有不能清償債務之情，而有藉助清算制度調
    整其與債權人間之權利義務關係而重建其經濟生活之必要。
四、綜上所述，本件聲請人屬於債務清理條例之消費者，確有無
    法清償債務之情事，且未經法院裁定開始更生程序或許可和
    解或宣告破產，復查無債務清理條例第6條第3項、第8條或
    第82條所定應駁回清算聲請之事由存在，聲請人聲請清算，
    為有理由，應予准許，且審酌聲請人名下之財產僅有華新麗
    華股票191股、國泰化工股票52股，依據聲請人陳報按111年
    9月21日股價計算，合計約為9,329元，顯無法清償清算程序
    之費用，故同時終止清算程序，爰依債務清理條例第83條第
    1項、第85條第1項，裁定如主文。　
中　　華　　民　　國　　111 　年　　9 　　月　　27　　日
　　　　　　　     民事庭法官　王翠芬
以上正本係照原本作成。
開始清算程序之裁定不得抗告。如不服同時終止清算程序之裁定
，應於裁定送達後10日內，以書狀向本院提出抗告，並繳納抗告
費新臺幣1,000元。
中　　華　　民　　國　　111 　年　　9 　　月　　27　　日
                       書記官  陳怡君